臺灣高等法院交通事件裁定　　　　　　　　　　　　九十一年度交抗字第九三一號
　　抗　告　人
　　即受處分人　甲○○
右抗告人因違反道路交通管理處罰條例案件，不服臺灣新竹地方法院中華民國九十一
年十月三日九十一年度交聲字第一００號裁定，提起抗告，本院裁定如左：
    主  文
抗告駁回。
    理  由
一、按汽車行駛於高速公路或設站管制之道路，而不遵管制之規定者，處汽車駕駛人
    新臺幣（下同）三千元以上六千元以下罰鍰；汽車駕駛人有第三十三條、第三十
    八條第一項、第四十條第一項、第四十五條、第四十七條第一款至第四款、第四
    十八條、第四十九條或第六十條第一項、第二項第一款至第三款情形之一者，除
    依原條款處罰鍰外，並各記違規點數一點，道路交通管理處罰條例第三十三條第
    一項、第六十三條第一項第一款分別定有明文。又汽車行駛高速公路，不得在加
    速車道、減速車道或單車道之匝道上超越前車或倒車；亦不得不服從公路警察或
    依法執行交通稽查任務人員之指揮或稽查取締而逃逸，高速公路管制規則第九條
    第一項第三款及第十二款規定甚明。
二、原裁定意旨略以：抗告人即受處分人甲○○於民國九十一年五月六日上午八時二
    十三分許，駕駛車牌號碼ＪＺ－九七五八自用小客車，在國道一號公路北向五四
    點五公里處，利用加速車道超越前車，經內政部警政署國道高速公路警察局第一
    警察隊警員開警示燈，並以指揮棒指揮停車受檢。詎抗告人並未停車，竟加速離
    去，經警於國道二號公路入口匝道處將該車攔停，舉發後由原處分機關依上開規
    定裁罰新臺幣六千元，並記違規點數一點。抗告人雖辯稱：伊行經國道一號公路
    中壢桃園路段之中間車道，因為塞車，時速約為二十公里至四十公里，並無違規
    利用加速車道超車情事。伊於國道一號公路五四點五公里處，未見交通警察有任
    何稽查行為，僅於五三公里處，看見警車插入伊所駕駛車輛前，並打方向燈，伊
    隨即駛入路肩停車，交通警察遂問伊是否知悉有違規，伊答稱並無違規，警員即
    告知伊有以加速車道超車，伊加以否認，竟遭警員以「幹你娘」、「裝瘋」（台
    語）辱罵，伊並無任何違規情事等語。惟查，證人即舉發警員邱金雄到庭結證稱
    ：當天伊與許任凱警員在國道一號公路北上五四點四加速車道尾端取締，當時抗
    告人所駕駛車輛本來行駛於外線車道，往右切到加速車道超車。他在加速車道看
    到警車，就切到外側車道，後來又切到中間車道。伊與許警員就上車尾隨，鳴警
    笛、警示燈、以手勢示意要抗告人停到路邊。抗告人有轉頭看仍不理睬，並加速
    駛離，第二次攔檢時也沒有攔到，第三次攔檢時，把車開到抗告人車前，在往機
    場之匝道將抗告人攔下，攔下後由許警員處理；證人許任凱警員亦證述：抗告人
    從外側車道行駛到加速車道超車，伊與邱金雄警員當時站在加速車道旁路肩，看
    到抗告人切入，即以手勢請抗告人停車，但抗告人並未停下，反而切到中線車道
    ，然後就直接行駛中線車道。伊即開車尾隨，以手勢、鳴笛、警示燈請抗告人停
    下，當時是在抗告人右側，但抗告人並未停車。嗣抗告人又要切到北二高聯絡道
    ，伊與邱金雄警員就在北二高聯絡道附近，將抗告人攔停，在匝道口擋住抗告人
    去路，抗告人才停到路邊。在過程中，伊與邱金雄有以手勢、鳴笛、警示燈等方
    式請抗告人停車，正常人都應該知道。何況伊還將車開到抗告人之車輛旁邊，用
    手勢請抗告人停車，抗告人顯然不服取締而逃逸等語。上開二名證人所述情節，
    互核大致相符，且抗告人與證人邱金雄、許任凱，並無怨隙，證人殊無必要杜撰
    事實，甘冒偽證罪責之理。是上開二名證人之證詞，應堪採信，此外，復有內政
    部警政署國道公路警察局第一警察隊九十一年六月十日公警國一刑訴字第０九一
    ０００七九八八號函，以及九十一年八月十二日公警國一刑訴字第０九一００一
    一０四號函附現場圖一件，附卷可資參照。足證抗告人於上揭時、地確實利用加
    速車道超越前車，經警員以手勢、警示燈並鳴笛等方式指揮停車受檢，仍不服指
    揮而逃逸，直至遭警員在匝道口擋住，始停車受檢。抗告人空言否認，實不足採
    。原處分機關依道路交通管理處罰條例第三十三條第一項及第六十三條第一項第
    一款規定，裁處罰鍰六千元，並記違規點數一點，核無違誤。抗告人之異議，為
    無理由，應予駁回等語。
三、抗告意旨略以：現場為塞車情況，與警員所稱加速離去等情，不相符合。又因塞
    車，行駛動線無法確認，警員有誤判可能。警員邱金雄稱伊行駛內線車道，警員
    許任凱稱伊行駛中線車道，明顯不符。法院依警方所提出並無公信力基礎之現場
    圖，而非照片判斷，即認定伊所辯，不足採信，伊不服等語。
四、經查，抗告人既自承能以時速二十至四十公里速度行駛，可見塞車情況並非嚴重
    。則上開證人證述抗告人遇警取締加速離去等情，並非反於事理，不能採取。又
    警員邱金雄係證述抗告人在加速車道看到警車，先切到外側車道，再切到中線車
    道，與警員許任凱所證切到中線車道，以自加速車道切到中線車道，勢必先切到
    外側車道，二人證詞僅有簡詳之別，並無不符可言。再所謂現場圖係證人許任凱
    所製作，原裁定併同證人之證詞，予以斟酌，並無不合。抗告意旨所指，不足採
    取。原法院斟酌所有事證，詳述理由，認定抗告人有交通違規，原處分機關依法
    裁罰，並無違誤。裁定駁回抗告人之異議，洵無不當。抗告人指摘原裁定不當，
    提起抗告，為無理由，應予駁回。
五、據上論結，應依道路交通案件處理辦法第二十六條，刑事訴訟法第四百十二條，
    裁定如主文。
中      華      民      國      九十一    年      十    月      三十一  日
                              臺灣高等法院交通法庭
                                  審判長法  官  葉  麗  霞
                                        法  官  范  清  銘
                                        法  官  李  錦  樑
右正本證明與原本無異。
不得再抗告。
                                        書記官  郭  台  發
中      華      民      國      九十一    年    十一    月      一      日
